臺灣高雄地方法院刑事判決　　　　　　　 94年度訴字第789號
公　訴　人　臺灣高雄地方法院檢察署檢察官
被　　　告　乙○○　男　29歲.
上列被告因違反毒品危害防制條例案件，經檢察官提起公訴（93
年度毒偵字第7748號），本院合議庭裁定由受命法官獨任進行簡
式審判程序，茲判決如下：
    主  文
乙○○連續施用第一級毒品，累犯，處有期徒刑壹年。扣案之第
一級毒品海洛因壹包（淨重零點零玖公克，空包裝重零點貳壹公
克）沒收銷燬之。
    事  實
一、乙○○曾於民國91年間因施用第1、2級毒品案件，經本院以
    91年度訴字第2896號刑事判決判處有期徒刑8月、4月，應執
    行有期徒刑10月確定，於93年 8月20日縮短刑期執行完畢。
    其前於91年間因施用毒品案件，經本院以91年度毒聲字第53
    14號裁定送勒戒處所觀察、勒戒後，認有繼續施用毒品之傾
    向，經本院以91年度毒聲字第6175號裁定令入戒治處所施以
    強制戒治，並以92年度毒聲字第1594號裁定停止戒治付保護
    管束，於92年 9月22日保護管束期滿視為強制戒治執行完畢
    。詎其不知悔改，明知海洛因業經公告為毒品危害防制條例
    第2條第2項所列管之第 1級毒品，不得非法持有、施用，復
    基於施用第 1級毒品海洛因之概括犯意，於前揭強制戒治執
    行完畢釋放後5年內，自93年11月間某日起迄93年12月12 日
    下午 4時50分採尿前回溯24小時（不含公權力拘束時間）內
    之某時止，在其位於高雄縣林園鄉○○村○○路20號住處，
    將海洛因摻水以注射針筒注入體內之方式，平均每2日1次連
    續施用第 1級毒品海洛因多次。嗣經警方於93年12月12日下
    午 3時，在高雄縣林園鄉○○○路與沿海二路二段路口處臨
    檢查獲，並扣得海洛因 1包（淨重0.09公克、空包裝重0.21
    公克），且於93年12月12日下午 4時50分採尿送驗後，始知
    上情。
二、案經高雄市政府警察局小港分局報請臺灣高雄地方法院檢察
    署檢察官偵查起訴。
    理  由
一、本案被告乙○○所犯係死刑、無期徒刑、最輕本刑為 3年以
    上有期徒刑以外之罪，其於準備程序就前揭被訴事實為有罪
    之陳述，經受命法官告知簡式審判程序之旨，並聽取其與公
    訴人之意見後，本院認無不得或不宜改依簡式審判程序進行
    之處，爰依刑事訴訟法第273條之1第 1項、第284條之1，裁
    定本件由受命法官獨任進行簡式審判程序，合先敘明。
二、訊據被告對其於上揭時、地連續施用第 1級毒品海洛因之事
    實，於本院審理時（參見本院94年 5月31日審判筆錄）坦承
    不諱，並有扣案粉末1包，經送驗後係第1級毒品海洛因（淨
    重0.09公克、空包裝重0.21公克），此有法務部調查局94年
    2月3日調科壹字第220018997號鑑定通知書1紙附卷可稽。另
    查：
  (一)被告係於93年12月12日下午 4時50分，經警方採集其尿液送
    驗結果，呈嗎啡陽性反應，此有高雄市立凱旋醫院93年12月
    24日濫用藥物尿液檢驗報告及尿液代碼與姓名對照表各 1紙
    附卷可稽，足見被告確有施用第 1級毒品海洛因之事實無訛
    。
  (二)按海洛因施用入人體後水解還原成嗎啡，再循嗎啡之代謝方
    式排出體外，業據行政院衛生署藥物食品檢驗局73藥檢壹字
    第030221號函說明綦詳，且依醫學臨床實驗及根據英國藥學
    會出版ＩｓｏｌａｔｉｏｎａｎｄＩｎｄｅｎｔｉｆｉｃａ
    ｔｉｏｎｏｆＤｒｕｇｓ乙書第 293頁載明：海洛因經注射
    入人體後，在體內迅速水解成６ＭｏｎｏａｃｅｔｙＩｍｏ
    ｒｐｈｉｎｅ，再緩緩繼續水解成嗎啡，然後再循嗎啡之代
    謝方式排出，同書第431至432頁並載有：嗎啡經注射入人體
    後，約50%以上於 8小時內自尿中排出，至24小時排出約90%
    ，但48小時後仍有微量可檢出等語。是依上開說明，佐以被
    告前揭尿液檢驗報告及濫用藥物之成癮性，被告自白於前揭
    時間，有連續施用第 1級毒品海洛因多次等語，核與前揭事
    證相符，應堪採信。
  (三)另犯毒品危害防制條例第10條施用第 1級毒品之罪者，檢察
    官應先聲請法院裁定將被告令送勒戒處所觀察、勒戒，經觀
    察、勒戒後，認有繼續施用毒品傾向者，應由檢察官裁定聲
    請法院裁定令入戒治處所施以強制戒治，且經強制戒治執行
    完畢釋放後， 5年內再犯第10條之罪，檢察官應依一般刑事
    訴訟程序予以起訴論罪科刑，此觀諸毒品危害防制條例第20
    條第1項、第2項、第23 條第2項前段規定自明。經查，被告
    前於91年間因施用毒品案件，經本院以91年度毒聲字第5314
    號裁定送勒戒處所觀察、勒戒後，認有繼續施用毒品之傾向
    ，經本院以91年度毒聲字第6175號裁定令入戒治處所施以強
    制戒治，並以92年度毒聲字第1594號裁定停止戒治付保護管
    束，於92年 9月22日保護管束期滿視為強制戒治執行完畢等
    情之事實，此有臺灣高等法院被告全國前案紀錄表、本院被
    告院內索引卡紀錄表、臺灣高雄地方法院檢察署刑案資料查
    註紀錄表各 1紙附卷可參。被告前既曾因施用毒品案件，經
    強制戒治後，復因施用毒品，其於前開強制戒治執行完畢釋
    放後 5年內，再犯本案施用毒品罪，依毒品危害防制條例第
    23條第 2項之規定，屬應依法論罪科刑之行為，依前開說明
    ，本案被告上開所為，係於92年 9月22日強制戒治執行完畢
    釋放後 5年內，再犯毒品危害防制條例第10條第1項施用第1
    級毒品罪，本案事證明確，被告上開犯行洵堪認定。
三、按海洛因為毒品危害防制條例第2條第2項第1款所明定之第1
    級毒品。核被告所為，係犯同條例第10條第1項之施用第1級
    毒品罪。被告持有第 1級毒品進而施用，持有之低度行為為
    施用之高度行為所吸收，不另論持有毒品之罪。其先後多次
    施用第 1級毒品海洛因，時間緊接，犯罪構成要件相同，顯
    係基於概括犯意為之，依刑法第56條之規定，論以一罪，並
    加重其刑。另查，被告曾於91年間因施用第1、2級毒品案件
    ，經本院以91年度訴字第2896號刑事判決判處有期徒刑 8月
    、4月，應執行有期徒刑10月確定，於93年8月20日縮短刑期
    執行完畢，此有臺灣高等法院被告全國前案紀錄表、本院被
    告院內索引卡紀錄表、臺灣高雄地方法院檢察署刑案資料查
    註紀錄表各1份存卷可考，其於5年內再犯本案有期徒刑以上
    之罪，為累犯，應依刑法第47條之規定，就其所犯上開施用
    第 1級毒品罪，依法加重其刑，並遞加重其刑。爰審酌被告
    前因施用毒品案件經強制戒治執行完畢釋放後，仍未能徹底
    戒絕毒品，復犯本案施用毒品罪，顯見其無戒毒悔改之意，
    惟念其施用毒品之次數、施用毒品乃自戕一己之身體健康，
    尚未對他人造成危害，且犯後已坦承犯行，態度良好等一切
    情狀，量處如主文所示之刑。
四、又毒品危害防制條例第18條第 1項前段之規定，乃刑法第38
    條第1項第1款之特別規定，此所稱查獲之毒品，係指有罪判
    決書於事實欄內，已經認定為被告有罪事實之毒品，即足當
    之，不以仍屬於被告所有者為限（最高法院92年年度臺非字
    第297號裁判要旨參照）。經查，扣案之粉末1包（淨重0.09
    公克、空包裝重0.21公克），經送驗後係第 1級毒品海洛因
    ，已如前述，屬違禁物，不問是否屬與犯人所有與否，依毒
    品危害防制條例第18條第 1項前段規定，併予宣告沒收銷燬
    之。又鑑定耗損之毒品，既已滅失，即無庸併予宣告沒收銷
    燬，附此敘明。
據上論斷，應依刑事訴訟法第273條之1第1項、第299條第 1項前
段，毒品危害防制條例第10條第1項、第18條第1項前段，刑法第
11 條、第56條、第47條，判決如主文。
本案經檢察官甲○○到庭執行職務。
中　　華　　民　　國　　94　　年　　5 　　月　　31　　日
                   鳳山刑事第3庭法　官  唐中興
以上證明與原本無異。
如不服本判決，應於判決送達後10日內，向本院提出上訴狀。
                                書記官  顏宗貝
中　　華　　民　　國　　94　　年　　5 　　月　　31　　日
附錄本案判決論罪科刑法條：
毒品危害防制條例第10條
施用第1級毒品者，處6月以上5年以下有期徒刑。
施用第2級毒品者，處3年以下有期徒刑。
